【裁判字號】    97,訴,139
【裁判日期】    970606
【裁判案由】    偽造文書等
【裁判全文】
臺灣宜蘭地方法院刑事判決               97年度訴字第139號
公  訴  人  臺灣宜蘭地方法院檢察署檢察官
被      告  戊○○
                      宜蘭縣羅.
選任辯護人  辛○○律師
上列被告因偽造文書等案件，經檢察官提起公訴（96年度偵字第
717、718號），嗣於本院準備程序進行中，被告先就被訴事實為
有罪之陳述，經裁定進行簡式審判程序，本院判決如下：
    主  文
戊○○犯如附表「罪名」欄所示之罪，各處如附表「宣告刑」欄
所示之刑，各減為如附表「減刑後刑期」欄所示之刑。應執行有
期徒刑參年肆月，扣案之汽車引擎及車身號碼字模拾組、砂輪機
壹組，均沒收之。
    事  實
一、戊○○前因竊取他人車輛，並變造車身號碼等案件，經臺灣
    高等法院以90年度上訴字第1385號判決判處有期徒刑二年確
    定，經入監服刑後，於民國92年10月3日縮短刑期假釋出監
    ，於93年2月22日假釋縮刑期滿執行完畢。戊○○自92年底
    開始，平日於宜蘭縣羅東鎮○○路○段18號經營「益昇汽車
    修配廠」，有汽車維修、改裝、打磨引擎號碼、車身號碼之
    專業技能，詎其猶不知悔改，竟分別為下列不法行為：
（一）戊○○於94年間某日，在宜蘭縣龍德工業區某處，以新臺
      幣一萬元之價格，向某真實姓名年籍不詳之人購得一部未
      掛車牌之小客車後，竟基於故買贓物及行使偽造準私文書
      之犯意，先於94年間某日，在台北縣蘆洲市某處，以新臺
      幣一萬六千元之價格，向某真實姓名年籍不詳之人購買僅
      餘引擎、變速箱之小客車車殼贓物兩具【其中一具為午○○（登記其妻李惠卿名下）所有，車號MP-7418號、車身
      號碼1HGCB7679NA111024號，係於93年7月20日在台中市北
      屯區○○○路36號前失竊】，隨後於94年間某日，在宜蘭
      縣利澤工業區某處，將該未掛車牌小客車上之座椅、方向
      盤等物拆下，裝置於前揭購得之MP-7418號贓車車殼上，
      並將該未掛車牌小客車之車身號碼牌取下，換貼於MP-741
      8號贓車車身上，以此方式偽造MP-7418號贓車之車身號碼
      ，而偽造該等屬於汽車製造商出廠標誌之準私文書，再至
      監理站申領懸掛5192-MU號車牌後，於95年4月20日將該贓
      車以新臺幣五萬元之價格出售予不知情之癸○○，而對於
      監理站、癸○○主張行使該偽造之車身號碼，足生損害於
      午○○、癸○○、汽車製造廠商及監理機關對於汽車車籍
      管理之正確性。
（二）戊○○明知某真實姓名年籍不詳之人所持有車身號碼A50
      …號（原車身號碼經鑑識無法完全辨別）之小客車一輛，
      係屬來路不明之贓車（原車身號碼經鑑識無法完全辨別，
      無法查得原所有人），竟仍基於故買贓物之犯意，於93年
      2月22日前之93年間某日（以最有利於被告之時間點認定
      之），在宜蘭縣蘇澳鎮某處，以新臺幣三萬元之價格向該
      真實姓名年籍不詳之人購買上開贓車。其後，戊○○於96
      年1月中旬以新臺幣三萬元之價格向壬○○購得車號L2-56
      27號老舊小客車（車身號碼A0000000號）後，竟另行基於
      變造準私文書之犯意，於96年1月間某日，在宜蘭縣利澤
      工業區某處，以字模、砂輪機等工具，將前揭贓車之車身
      號碼A50…號（原車身號碼經鑑識無法完全辨別）變造為A
      0000000號，而變造該等屬於汽車製造商出廠標誌之準私
      文書，並將L2-5627號車牌懸掛於該贓車上，足生損害於
      壬○○、汽車製造商及監理機關對於汽車車籍管理之正確
      性，惟未及將該變造車身號碼之贓車售出，即為警查獲。
（三）戊○○明知綽號「阿宏」之男子（真實姓名年籍不詳）所
      持有之小客車一輛，係屬來路不明之贓車【該車為乙○○
      所有（登記其夫施儀水名下），車號MJ-9052號、車身號
      碼ACB4318NFF87300號，係於94年12月7日上午在台北縣樹
      林市○○街45號前失竊】，竟仍基於故買贓物之犯意，於
      95年2月間某日，在宜蘭縣境內某處，以新臺幣三、四萬
      元之價格向「阿宏」購買上開贓車。其後，因辰○○於95
      年2月間某日委託戊○○修復因車禍毀損之3L-7430號自小
      客車（車身號碼ACB4318NFF82176號），戊○○即趁此機
      會，於而95年3月間某日將3L-7430號車牌拆下，換置於其
      所購得之前揭贓車上，而將該贓車交還予不知情之辰○○
      ，並向辰○○收取新臺幣七萬五千元之修車代價。
（四）戊○○明知某真實姓名年籍不詳之人所持有之小客車一輛
      ，係屬來路不明之贓車【該車為丙○○所有，車號CM-507
      1號、車身號碼MB06538號，係於95年4月17日，在台北市
      內湖區○○路○段與港墘路口失竊】，竟仍基於故買贓物
      之犯意，於95年7月間某日，在宜蘭縣境內某處，以新臺
      幣二萬元之價格向該真實姓名年籍不詳之人購買前揭贓車
      。其後，因戊○○於95年5月間售予寅○○之車號8880-MU
      號小客車（車身號碼MD11645號）之車況不佳，寅○○乃
      於95年8月24日將8880-MU號小客車過戶返還戊○○。戊○○收回車號8880-MU號小客車後，竟另行基於變造準私文
      書之犯意，於95年8月25、26日間，在宜蘭縣利澤工業區
      某處，以字模、砂輪機等工具，將前揭贓車之車身號碼MB
      06538號變造為MD11645號，而變造該等屬於汽車製造商出
      廠標誌之準私文書，並將8880-MU號車牌懸掛於該贓車上
      ，足生損害於丙○○、汽車製造廠商及監理機關對於汽車
      車籍管理之正確性，惟未及將該變造車身號碼之贓車售出
      ，即為警查獲。
（五）戊○○明知某真實姓名年籍不詳之人所持有之小客車一輛
      ，係屬來路不明之贓車【該車為卯○○所有，喜美廠牌、
      車號2G-9107號、車身號碼MF04458號，係於95年8月15日
      晚間10時許，在台北市○○區○○路33巷口前失竊】，竟
      仍基於故買贓物之犯意，於95年9月間某日，在宜蘭縣境
      內某處，以新臺幣八萬元之價格，向該真實姓名年籍不詳
      之人購買前揭贓車。戊○○於購得該贓車後，竟另行基於
      行使變造準私文書之犯意，於95年9月間某日，在宜蘭縣
      利澤工業區某處，以字模、砂輪機等工具，將前揭贓車之
      車身號碼MF04458號變造為MF07061號（此一車身號碼係其
      所有車號6193-MU號小客車之車身號碼），而變造該等屬
      於汽車製造商出廠標誌之準私文書，並於95年12月中旬將
      已變造車身號碼之上述贓車交予於宜蘭縣蘇澳鎮○○路○
      段485號經營「坤億汽車修配廠」庚○○，委託不知情之
      庚○○出售該贓車，而對於庚○○主張行使該變造之車身
      號碼，足生損害於卯○○、庚○○、汽車製造商及監理機
      關對於汽車車籍管理之正確性。
（六）戊○○明知某真實姓名年籍不詳之人所持有之小客車一輛
      ，係屬來路不明之贓車【該車為巳○○所有，車號0736-E
      H號，車身號碼UP0-0000000號、引擎號碼為X267731號，
      係於95年10月10日在台北市○○區○○路7段、光輝路口
      失竊】，竟仍基於故買贓物之犯意，於95年10月底某日，
      在花蓮縣某處，以新臺幣七萬元之價格，向該真實姓名年
      籍不詳之人購買前揭贓車。其後，因子○○於95年10月底
      某日委託戊○○修復因車禍毀損之車號9662-GY號小客車
      ，戊○○竟另行基於行使變造準私文書之犯意，於95年10
      月底某日，在宜蘭縣利澤工業區某處，以字模、砂輪機等
      工具，將上開贓車之車身號碼UP0-0000000號、引擎號碼
      為X267731號，變造為車身號碼UP0-0000000號、引擎號碼
      X014060，而變造該等屬於汽車製造商出廠標誌之準私文
      書，並將9662-GY號車牌懸掛於該贓車上，將該贓車交予
      不知情之子○○，而對於子○○主張行使該變造之車身及
      引擎號碼，並向子○○收取新臺幣八萬元之修車代價，足
      生損害於巳○○、子○○、汽車製造廠商及監理機關對於
      汽車車籍管理之正確性。
（七）戊○○明知某真實姓名年籍不詳之人所持有之小客車一輛
      ，係屬來路不明之贓車【該車為未○○所有，車號MI-375
      2號、車身號碼1HGEG8659PL019160號，係於96年1月13日
      晚間10時，在台北縣新店市○○路○道失竊】，竟仍基於
      故買贓物之犯意，於96年1月底某日，在宜蘭縣羅東鎮○○路某處，以新臺幣一萬一千元之價格，向該真實姓名年
      籍不詳之人購買前揭贓車。戊○○於購得該贓車後，竟另
      行基於偽造準私文書之犯意，於96年1月底某日，在宜蘭
      縣利澤工業區某處，以字模、砂輪機等工具，將該贓車之
      車身號碼1HGEG8659PL019160號塗去，並重新偽造刻印成5
      IV-0348號（此一車身號碼原屬戊○○於95年12月中旬，
      以新臺幣三萬元向丑○○購得之車號U2-1005號故障小客
      車之車身號碼），而偽造該等屬於汽車製造商出廠標誌之
      準私文書，並將U2-1005號車牌懸掛於該贓車上，足生損
      害於未○○、丑○○、汽車製造廠商及監理機關對於汽車
      車籍管理之正確性，惟未及將該偽造車身號碼之贓車售出
      ，即為警查獲。
（八）戊○○明知某真實姓名年籍不詳之人所持有之小客車一輛
      ，係屬來路不明之贓車【該車為己○○所有，CAMRY廠牌
      、車號8993-DR號、車身號碼NVI-0000000號，係於96年1
      月24日晚間10時許，在台北市南港區○○○路○段2巷失竊
      】，竟仍基於故買贓物之犯意，於96年1月底某日，在宜
      蘭縣境內某處，以新臺幣十二萬元之價格，向該真實姓名
      年籍不詳之人購買前揭贓車。戊○○於購得該贓車後，竟
      另行基於行使變造準私文書之犯意，先於96年1月底某日
      ，向李浩銅購得車號8C-835號小客車之車籍資料（車身號
      碼NV I-0000000號）後，便於96年1月底某日，在宜蘭縣
      利澤工業區某處，以字模、砂輪機等工具，將前揭贓車之
      車身號碼NVI-0000000號變造為NVI-0000000號，而變造該
      等屬於汽車製造商出廠標誌之準私文書，並於96年2月4日
      將已變造車身號碼之該贓車交予於宜蘭縣蘇澳鎮○○路○
      段485號經營「坤億汽車修配廠」庚○○，委託不知情之
      庚○○出售該贓車，而對於庚○○主張行使該變造之車身
      號碼，足生損害於己○○、庚○○、汽車製造商及監理機
      關對於汽車車籍管理之正確性。
（九）戊○○明知綽號「阿成」之人（真實姓名年籍不詳）所持
      有之小客車一輛，係屬來路不明之贓車【該車為丁○○所
      有（登記其母李桂妹名下）、車號9063-DX號，車身號碼0
      0000000D號，係於96年1月31日晚間9時許，在台北市○○
      區○○街113號前失竊】，竟仍基於故買贓物之犯意，於
      96年2月初某日，在宜蘭縣境內某處，以新臺幣十三、四
      萬元之價格，向「阿成」購買前揭贓車。嗣因甲○○於96
      年1月10日將其車禍毀損之車號1835-NM號小客車（車身號
      碼00000000D號）交予戊○○修復，豈料戊○○於購得前
      揭贓車後，竟另行基於變造準私文書之犯意，於96年2月
      間某日，在宜蘭縣利澤工業區某處，以字模、砂輪機等工
      具，將該贓車之車身號碼00000000D號變造為00000000D號
      ，而變造該等屬於汽車製造商出廠標誌之準私文書，並將
      1835-NM號車牌懸掛於該贓車上，足生損害於丁○○、甲○○、汽車製造商及監理機關對於汽車車籍管理之正確性
      ，惟未及將該變更車身號碼之贓車交予甲○○，即為警查
      獲。
（十）嗣經警於96年2月6日持搜索票至宜蘭縣羅東鎮○○路○段1
      8號「益昇汽車修配廠」內，查扣懸掛車牌號碼5192-MU號
      、L2-5627號、3L-7430號、8880-MU號、9662-GY號、U2-1
      005號、1835-NM號之小客車各一輛，汽車引擎及車身號碼
      字模十組、砂輪機一組等物後，戊○○再帶同員警至宜蘭
      縣蘇澳鎮○○路○段485號庚○○經營之「坤億汽車修配
      廠」內，查扣未掛車牌之CAMRY廠牌小客車一輛、未掛車
      牌之喜美廠牌小客車一輛後，始為警循線查知上情。
二、案經台北市政府警察局中山分局移請臺灣宜蘭地方法院檢察
    署檢察官偵查起訴，嗣於本院準備程序進行中，被告先就被
    訴事實為有罪之陳述，經裁定進行簡式審判程序。
    理  由
一、上揭犯罪事實，業據被告戊○○於檢察官偵訊及本院審理時
    坦承不諱，核與證人陳怡光、何融旼、庚○○、午○○、癸○○、壬○○、乙○○、辰○○、丙○○、寅○○、卯○○
    、陳建達、子○○、未○○、丑○○、己○○、丁雙全、李
    浩銅、莊志偉、丁○○、甲○○證述之情節相符，並有現場
    蒐證相片二十八張，台北市政府警察局中山分局96年4月30
    日北市警中分刑字第09630962500號函一件，MP-7418號小客
    車之贓物認領保管單、汽車新領牌照登記書、車輛協尋電腦
    輸入單、失竊證明單、車輛失竊資料個別查詢報表、5192-M
    U號小客車車籍作業系統查詢認可資料各一件【犯罪事實一
    （一）】，L2-5627號小客車車籍作業系統查詢認可資料一
    件【犯罪事實一（二）】，MJ-9052號小客車之贓物認領保
    管單、車籍作業系統查詢認可資料、車輛竊盜查詢資料、3L
    -7430號小客車車籍作業系統查詢認可資料、3L-7430號小客
    車之監理站登記資料各一件及懸掛車牌3L-7430號小客車之
    蒐證照片八張【犯罪事實一（三）】、CM-5071號小客車之
    贓物認領保管單、車身號碼MD11645之拓印、車籍作業系統
    查詢認可資料、車輛失竊資料查詢報表、汽車新領牌照登記
    書、車輛失竊證明單、車輛協尋電腦輸入單、8880-MU號小
    客車車籍作業系統查詢認可資料各一件及車身號碼鑑識還原
    照片四張【犯罪事實一（四）】，2G-9107號小客車之贓物
    認領保管單、車輛失竊資料個別查詢報表、車輛失竊證明單
    、車籍作業系統查詢認可資料、汽車新領牌照登記書、車身
    號碼MF07061之拓印、6913-MU號小客車車籍作業系統查詢認
    可資料各一件及車身號碼鑑識還原照片六張【犯罪事實一（
    五）】，0736-EH號小客車之贓物認領保管單、車輛失竊證
    明單、車輛失竊讓與同意書、汽車新領牌照登記書、國瑞汽
    車公司專用汽車出廠與貨物稅完稅照證、國瑞汽車公司96年
    3月21日國保字第096007號函、9662-GY號小客車車籍作業系
    統查詢認可資料各一件及車身號碼鑑識還原照片二張【犯罪
    事實一（六）】，MI-3752號小客車之贓物認領保管單、汽
    車新領牌照登記書、車籍作業系統查詢認可資料、車輛竊盜
    資料個別查詢報表、車身號碼5IV-0348拓印、車輛失竊電腦
    輸入單、U2-1005號小客車車籍作業系統查詢認可資料各一
    件及車身號碼鑑識還原照片八張【犯罪事實一（七）】，89
    93-DR號小客車之贓物認領保單、汽車新領牌照登記書、車
    籍作業系統查詢認可資料、車輛失竊資料個別查詢報表、車
    輛失竊證明單、車輛協尋電腦輸入單、車身號碼NV0-000000
    0之拓印、8C-835號小客車車籍作業系統查詢認可資料、8C-
    835號小客車汽車新領牌照登記書各一件及車身號碼鑑識還
    原照片六張【犯罪事實一（八）】，9063-DX號小客車之贓
    物認領保管單、車輛協尋電腦輸入單、行車執照、車輛竊盜
    查詢資料、1835-NM號小客車車籍作業系統查詢認可資料、1
    835-NM號小客車之行照各一件及車身號碼鑑識還原照片九張
    【犯罪事實一（九）】在卷可稽，暨汽車引擎及車身號碼字
    模十組、砂輪機一組扣案可資佐證。依此，足徵被告上開自
    白確與事實相符，本件事證已臻明確，被告之犯行堪予認定
    ，應依法論科。
二、按汽車引擎號碼、車身號碼乃製造廠商對該汽車出廠時之識
    別文字，一則表示其出廠之年度及批號有區別不同車輛之作
    用，一則代表其品質與商譽，為表示一定用意之證明，且監
    理單位對於引擎號碼、車身號碼亦均登記在案，自不得擅行
    更改，依刑法第220條第1項規定，應以私文書論。又行為人
    如擅自將汽車引擎號碼、車身號碼其中之部分號碼數字，予
    以變動更改，應成立變造準私文書罪，但如擅將全部號碼塗
    銷，另以其他號碼代之，即消滅原文書而重新製作完全不同
    之文書，則屬偽造準私文書罪。
三、核被告犯罪事實一（一）之所為，係犯刑法第349條第2項之
    故買贓物罪及刑法第216條、第210條、第220條第1項行使偽
    造準私文書罪。而其偽造之低度行為應為行使之高度行為所
    吸收，不另論罪。又被告行為後，刑法第55條業於95年7月1
    日修正生效施行，依修正前之刑法第55條牽連犯之規定，被
    告上開故買贓物、行使偽造準私文書之犯行，得論以牽連犯
    一罪，而從一重之行使偽造準私文書罪處斷。若依95年7月1
    日生效施行之刑法規定，於刪除牽連犯規定後，被告所犯上
    開故買贓物、行使偽造準私文書之犯行，應分論併罰。是比
    較新舊法之結果，新法並非較有利於被告，本件自應適用修
    正前之法第55條規定。故被告所犯上開二罪間，有方法、結
    果之牽連關係，依修正前刑法第55條後段規定，應從較重之
    行使偽造準私文書罪處斷。
四、核被告犯罪事實一（二）、（四）、（九）之所為，均係犯
    刑法第349條第2項之故買贓物罪，及刑法第210條、第220條
    第1項變造準私文書罪。
五、核被告犯罪事實一（三）之所為，係犯刑法第349條第2項之
    故買贓物罪。
六、核被告犯罪事實一（五）、（六）、（八）之所為，係犯刑
    法第349條第2項之故買贓物罪，及刑法第216條、第210條、
    第220條第1項行使變造準私文書罪。而其偽造之低度行為應
    為行使之高度行為所吸收，不另論罪。
七、核被告犯罪事實一（七）之所為，係犯刑法第349條第2項之
    故買贓物罪，及刑法第210條、第220條第1項偽造準私文書
    罪。
八、另被告前因竊取他人車輛，並變造車身號碼等案件，經臺灣
    高等法院以90年度上訴字第1385號判決判處有期徒刑二年確
    定，經入監服刑後，於92年10月3日縮短刑期假釋出監，於
    93 年2月22日假釋縮刑期滿執行完畢之事實，有卷附之臺灣
    高等法院被告前案紀錄表可資參照，其受於有期徒刑之執行
    完畢後，五年以內故意再犯有期徒刑以上之事實欄一（一）
    、（三）至（九）所列各罪，及事實欄一（二）之變造準私
    文書罪，均為累犯，均應依刑法第47條第1項之規定之規定
    ，加重其刑【按：被告犯事實欄一（一）之行為、事實欄一
    （三）之故買贓物行為後，刑法第47條固有修正，修正前刑
    法第47條係規定「受有期徒刑之執行完畢，或受無期徒刑或
    有期徒刑一部之執行而赦免後，五年以內再犯有期徒刑以上
    之罪者，為累犯，加重本刑至二分之一。」，修正後刑法第
    47 條第1項則規定「受徒刑之執行完畢，或一部之執行而赦
    免後，五年以內故意再犯有期徒刑以上之罪者，為累犯，加
    重本刑至二分之一。」，惟因本件被告係故意犯罪，不論新
    、舊法均應論以累犯，對被告並無較有利或較不利之情形，
    應逕適用修正後之規定。】
九、被告所犯事實欄一（一）之行使偽造準私文書罪；事實欄一
    （二）、（四）、（九）之故買贓物罪、變造準私文書罪；
    事實欄一（三）之故買贓物罪；事實欄一（五）、（六）、
    （八）之故買贓物罪、行使變造準私文書；事實欄一（七）
    之故買贓物罪、偽造準私文書罪等各罪間，犯意各別，行為
    互殊，應予分論併罰【按：被告犯事實欄一（一）之行為、
    事實欄一（二）、（三）之故買贓物行為後，刑法第51條業
    於95年7月1日修正生效施行，修正前刑法第51條第5款規定
    ：「數罪併罰，分別宣告其罪之刑，宣告多數有期徒刑者，
    於各刑中之最長期以上，各刑合併之刑期以下，定其刑期，
    但不得逾二十年。」。修正後同條款則規定「數罪併罰，分
    別宣告其罪之刑，宣告多數有期徒刑者，於各刑中之最長期
    以上，各刑合併之刑期以下，定其刑期。但不得逾三十年。
    」，是比較新舊法之結果，新法並非較有利於被告，應適用
    修正前刑法第51條第5款之規定。】
十、茲審酌被告之素行、智識程度；犯罪之動機、目的；貪圖小
    利，多次收購贓車後，偽造、變造車身或引擎號碼，致使被
    害人追索困難，並伺機販賣圖利，惡性非輕；犯後已坦承犯
    行，並與部分被害人達成和解，態度尚佳及被害人所受損害
    等一切情狀，暨檢察官、被告、辯護人對於科刑範圍所表示
    之意見後，分別量處如附表「宣告刑」欄所示之刑，並均依
    中華民國九十六年罪犯減刑條例第2條第1項第3款之規定，
    各減刑為如附表「減刑後刑期」欄所示之刑，並合併定其應
    執行刑為有期徒刑三年四月，以示警懲。另扣案之汽車引擎
    及車身號碼字模十組、砂輪機一組（保管字號：宜蘭地檢署
    96年度保管字第948號扣押物品清單）均係被告所有、供犯
    事實欄一（二）、（四）至（九）之行使偽造、變造準私文
    書等罪所用之物等情，業據被告於本院審理時供承明確，爰
    依現行刑法第38條第1項第2款之規定，於其所犯上開行使偽
    造、變造準私文書各罪下宣告沒收之，並併執行之。至於宜
    蘭地檢署96年度保管字第916號、948號扣押物品清單上所記
    載之自小客車、鑰匙等其他扣案物（即除前揭沒收之汽車引
    擎及車身號碼字模十組、砂輪機一組外），均非屬違禁物，
    且無證據證明係預備犯本案所用、供犯本案所用或因犯本案
    所得之物，爰不另為沒收之宣告，併此敘明。
據上論斷，應依刑事訴訟法第273條之1第1項、第299條第1項前
段，現行刑法第2條第1項前段、第349條第2項、第216條、第210
條、第220條第1項、第47條第1項、第38條第1項第2款，95年7月
1日修正生效施行前刑法第55條、第51條第5款，刑法施行法第1
條之1，中華民國九十六年罪犯減刑條例第2條第1項第3款、第7
條，判決如主文。
本案經檢察官吳廣莉到庭執行職務。
中    華    民    國    97    年    6     月     6    日
                  刑事第三庭法  官  劉家祥
以上正本證明與原本無異。
如不服本判決應於收受本判決後10日內向本院提出上訴書狀，並
應敘述具體理由。若未敘述理由者，應於上訴期間屆滿後20日內
向本院補提理由書狀(均須按他造當事人之人數附繕本)。
                            書記官  劉謹翊
中    華    民    國    97    年    6     月     6    日
附錄本案論罪科刑法條全文：
中華民國刑法第349條（普通贓物罪）
收受贓物者，處3年以下有期徒刑、拘役或5百元以下罰金。
搬運、寄藏、故買贓物或為牙保者，處5年以下有期徒刑、拘役
或科或併科1千元以下罰金。
因贓物變得之財物，以贓物論。
中華民國刑法第220條（準文書）
在紙上或物品上之文字、符號、圖畫、照像，依習慣或特約，足
以為表示其用意之證明者，關於本章及本章以外各罪，以文書論
。
錄音、錄影或電磁紀錄，藉機器或電腦之處理所顯示之聲音、影
像或符號，足以為表示其用意之證明者，亦同。
中華民國刑法第216條（行使偽造變造或登載不實之文書罪）
行使第210條至第215條之文書者，依偽造、變造文書或登載不實
事項或使登載不實事項之規定處斷。
中華民國刑法第210條（偽造變造私文書罪）
偽造、變造私文書，足以生損害於公眾或他人者，處5年以下有
期徒刑。
中華民國刑法施行法第1條之1
中華民國九十四年一月七日刑法修正施行後，刑法分則編所定罰
金之貨幣單位為新臺幣。
九十四年一月七日刑法修正時，刑法分則編未修正之條文定有罰
金者，自九十四年一月七日刑法修正施行後，就其所定數額提高
為三十倍。但七十二年六月二十六日至九十四年一月七日新增或
修正之條文，就其所定數額提高為三倍。
中華民國九十六年罪犯減刑條例第2條
犯罪在中華民國九十六年四月二十四日以前者，除本特例另有規
定外，依下列規定減刑：
一、死刑減為無期徒刑。
二、無期徒刑減為有期徒刑二十年。
三、有期徒刑、拘役或罰金，減為其刑期或金額二分之一。
緩刑或假釋中之人犯，於本條例施行之日起，視為已依前項規定
減其宣告刑，毋庸聲請裁定減刑。但經撤銷緩刑之宣告或假釋者
，仍應依本條例規定聲請裁定減刑。


司法院資訊處製作；財團法人民間司法改革基金會備份。
